臺灣臺北地方法院裁定
110年度北秩字第230號
移送機關    臺北市政府警察局大安分局

被移送人    陳志強


上列被移送人因違反社會秩序維護法案件，經移送機關以110年8
月23日北市警安分刑字第1103018846號移送書移送審理，本院裁
定如下：
    主  文
陳志強藉端滋擾公司行號，處罰鍰新台幣捌仟元。
    事實理由及證據
一、被移送人陳志強於下列時、地有違反社會秩序維護法之行為
    ：
　　⑴時間：110年7月21日10時13分、7月28日19時43分。
　　⑵地點：臺北市○○區○○路0段00巷00號1樓(大安傑生牙
　　　      科診所)。
　　⑶行為：被移送人於前述時地因故在診所外，以胸前佩掛
　　　      紙牌方式抗議並對路過民眾說「歡迎光臨、爛醫
　　　      生」等語，以此方式藉端滋擾診所營業。
二、按藉端滋擾住戶、工廠、公司行號、公共場所或公眾得出入
    之場所者，處三日以下拘留或新臺幣一萬二千元以下罰鍰，
    社會秩序維護法第68條第2款定有明文。本條款立法意旨，
    固在保護住戶、工廠、公司行號、公共（眾）場所等場所之
    安寧秩序不受侵害。所謂「藉端滋擾」，係指行為人有滋擾
    場所之本意，以言語、行動等方式，藉特定事端擴大發揮，
    踰越該事端在一般社會大眾觀念中所容許之合理範圍，而擾
    及場所之安寧秩序致難以維持或回復者而言。經查，被移送
    人於上揭時、地有前揭行為，業據報案人陳建舜指述：「被
    移送人於我所合夥之大安傑生牙醫診所外，長期持續大聲咆
    嘯並舉牌，影響到我們正常執行醫療工作」、「於110年7月
    21日10時13分許，有病患要來看診時他就大喊歡迎光臨、爛
    醫生等語，另一次是在110年7月28日19時43分許也是對病患
    大喊歡迎光臨、爛醫生之言語且嚇到女性病患」等情，並有
    監視器錄影光碟暨翻拍畫面在卷可佐。被移送人雖辯稱：伊
    只是掛著牌子站在診所外面表達訴求，有拿著標語在診所外
　　，但並未大喊歡迎光臨及爛醫生等語。惟觀諸現場蒐證影片
    光碟內容，其中檔案名稱721來時總畫面，22分37秒至22分3
    8秒處，被移送人向女病患大喊「歡迎光臨」；另檔案名稱7
    21喧嘩滋事，13分16秒至13分21秒處，被移送人對病患大喊
    「爛醫生」；檔案名稱728抽菸喧嘩滋事，9分10秒至9分12
    秒處，被移送人在診所外對病患大喊「歡迎光臨」等情。顯
    已擾及大安傑生牙科診所之安寧秩序致難以維持或回復之情
    形，被移送人之行為係假藉醫療糾紛之特定事端擴大發揮
　　，已踰越該事端在一般社會大眾觀念中所容許之合理範圍，
    以遂其妨害公共秩序、擾亂社會安寧之潛在目的，又大安傑
    生牙科診所屬公司行號，依前開說明，被移送人所為核與社
    會秩序維護法第68條第2款規定要件相符。據上，爰審酌被
    移送人違犯之情節、所生之危害及行為後之態度等一切情狀
　　，量處如主文所示。
三、依社會秩序維護法第45條第1項，第68條第2款，裁定如主文
　　。
中　　華　　民　　國　　110 　年　　10　　月　　14　　日
                  臺灣臺北地方法院臺北簡易庭
                                  法　官  郭美杏
以上正本係照原本作成。
如不服本裁定，得於裁定書送達之翌日起5日內，以書狀敘述理
由，向本庭（100006臺北市○○○路○段000巷0號）提起抗告。
中　　華　　民　　國　　110 　年　　10　　月　　14　　日
                                  書記官  林玗倩